【裁判字號】    90,訴,28
【裁判日期】    901214
【裁判案由】    毒品危害防制條例
【裁判全文】
臺灣士林地方法院刑事判決                              九十年度訴字第二八號
    公  訴  人  臺灣士林地方法院檢察署檢察官
    被      告  甲○○
右列被告因違反毒品危害防制條例案件，經檢察官提起公訴 (八十九年度偵字第一五
四四號)，暨經臺灣板橋地方法院檢察署檢察官函請併案審理（九十年度毒偵字第二
三四一、二一九一號）本院判決如左：
    主  文
甲○○連續施用第一級毒品，累犯，處有期徒刑壹年，扣案含有毒品海洛因殘餘之注
射針筒肆支、塑膠袋壹個均沒收銷燬之；注射針筒貳支沒收之。又連續施用第二級毒
品，累犯，處有期徒刑陸月，扣案之安非他命吸食器參組沒收之。應執行有期徒刑壹
年肆月，扣案含有毒品海洛因殘餘之注射針筒肆支、塑膠袋壹個均沒收銷燬之；注射
針筒貳支及安非他命吸食器參組均沒收之。
    事  實
一、甲○○前有違反槍砲彈藥刀械管制條例案件、偽造文書、違反藥事法案件等前科
    ，前於民國八十八年二月十九日因違反公平交易法案件，經台灣士林地方法院判
    處有期徒刑三月確定，於八十八年八月十六日執行完畢。又甲○○前因施用第二
    級毒品安非他命，先於八十七年九月一日由臺灣士林地方法院以八十六年度訴字
    第一Ｏ七九號裁定送觀察勒戒後，認無繼續施用毒品之傾向，由臺灣高等法院於
    八十七年九月三十日以八十七年度上易字第一九八五號判決免刑確定，臺灣士林
    地方法院檢察署檢察官亦基於同一觀察勒戒之結果，於八十七年十一月三十日以
    八十七年度偵字第八三九一號不起訴處分確定；嗣於八十八年間復因施用毒品經
    臺灣板橋地方法院以八十八年毒聲字第七０號裁送觀察勒戒後，亦認無繼續施用
    傾向，經臺灣板橋地方法院檢察署檢察官以八十八年度偵字第三七五號不起訴處
    分確定。惟甲○○仍不知悔改，又基於概括犯意，明知海洛因為第一級毒品、安
    非他命為第二級毒品，復於八十九年五月上旬起迄九十年五月二十四日上午止，
    在台北縣中和市○○路二九六巷二弄二十號三樓其女友齊海萍住處等處，連續以
    將海洛因摻於香菸中之方式施用第一級毒品海洛因、及以酒精燈燃燒玻璃球吸食
    器內安非他命之方式施用第二級毒品安非他命多次，迄於八十九年五月二十七日
    晚間九時四十分許、九十年五月二十五日晚間七時許，分別為警在臺北縣淡水鎮
    ○○路一六八號、台北縣中和市○○路二九六巷二弄二十號三樓查獲，並扣得含
    有毒品海洛因殘渣之塑膠袋一個及注射針筒四支、供施用毒品海洛因之注射針筒
    二支及供施用毒品安非他命之吸食器三組。
二、案經臺北縣警察局淡水分局報請臺灣士林地方法院檢察署檢察官偵查起訴，暨經
    臺灣板橋地方法院檢察署檢察官函請併案審理。
    理  由
一、右揭犯罪事實，業據被告甲○○坦承不諱，而其為警查獲後所採集之尿液分別送
    行政院國軍退除役官兵輔導委員會臺北榮民總醫院（下簡稱臺北榮民總醫院）及
    台北縣政府衛生局複驗結果，均呈嗎啡陽性反應及安非他命陽性反應，有臺北榮
    民總醫院臨床毒物科八十九年六月二十三日檢驗報告及台北縣衛生局九十年六月
    六日北衛檢字第三四九五三號尿液煙毒檢驗成績書各一件附卷，並有塑膠袋一個
    、注射針筒四支、供施用海洛因用之注射針筒二支及吸用安非他命之吸食器三組
    扣案可證，而塑膠袋一個及注射針筒四支送驗結果，經檢驗後內有第一級毒品海
    洛因殘留，有法務部調查局陸一字第八九０五八一九七號檢驗通知書可稽。又
    被告曾經二次觀察勒戒均無繼續施用之傾向，分別經免刑判決及不起訴處分確定
    ，亦有刑事判決及不起訴處分書附卷可稽。事證明確，被告犯行洵堪認定，應依
    法論科。
二、核被告所為，係犯違反毒品危害防制條例第十條第一項施用第一級毒品罪、第十
    條第二項施用第二級毒品罪。被告因施用第一級毒品海洛因及第二級毒品安非他
    命而分別持有第一級毒品海洛因及第二級毒品安非他命，其持有之低度行為均為
    施用之高度行為所吸收，不另論罪。其先後多次施用第一級、第二級毒品犯行，
    時間密接，方法相同，觸犯構成要件相同之罪，顯均係基於概括犯意為之，為連
    續犯，均應依刑法第五十六條之規定，以一罪論，並加重其刑，又檢察官函請併
    案審理被告九十年二月間起至同年五月二十四施用毒品之犯行，雖未據起訴，然
    與起訴部分有連續犯裁判上一罪關係，業據前述，是此部分亦為起訴效力所及。
    又本件起訴範圍，業據公訴人當庭更正自八十九年五月上旬起至九十年五月二十
    四日，併予敘明。又被告所犯上開二罪間，犯意各別，行為互殊，應予分論併罰
    。查被告有事實欄所載之犯罪科刑執行情形，有臺灣高等法院檢察署刑案紀錄簡
    覆表及本院被告全國前案紀錄表各乙份附卷可按，其於受有期徒刑執行完畢後，
    於五年內再犯本件最重本刑為有期徒刑之罪，為累犯，應依刑法第四十七條之規
    定，加重其刑。爰審酌被告之生活狀況、品行、其犯罪之動機、目的、手段、所
    生危害非鉅，及犯罪後坦承犯行，尚知悔悟等一切情狀，量處如主文所示之刑，
    並定其應執行之刑。至扣案含有毒品海洛因殘餘之之塑膠袋一個及注射針筒四支
    ，業與毒品海洛因不可分離，爰依同條例第十八條第一項之規定併宣告沒收銷燬
    之，另注射針筒二支及安非他命吸食器三組，均係供施用毒品之器具，且為被告
    所有，業經被告供明在卷可按，爰依刑法第三十八條第一項第二款併予宣告沒收
    。
據上論斷，應依刑事訴訟法第二百九十九條第一項前段，毒品危害防制條例第十條第
一項、第二項、第十八條第一項，刑法第十一條、第五十六條、第四十七條、第五十
一條第五款、第三十八條第一項第二款，判決如主文。
本案經檢察官林聰良到庭執行職務。
中      華      民      國      九十      年    十二      月    十四    日
     臺灣士林地方法院刑事第二庭
                                          法  官  王梅英
如不服本判決，應於判決送達後十日內，向本院提出上訴狀。
附錄法條：
毒品危害防制條例第十條第一項、第二項


司法院資訊處製作；財團法人民間司法改革基金會備份。
